【裁判字號】    92,交抗,197
【裁判日期】    920507
【裁判案由】    違反道路交通管理處罰條例
【裁判全文】
臺灣高等法院刑事裁定                            九十二年度交抗字第一九七號
    抗告人即
    受處分人    甲○○
右抗告人因違反道路交通管理處罰條例案件，不服臺灣板橋地方法院中華民國九十一
年十二月十七日九十一年度交聲更字第四五號裁定（原處分字號：交通部公路總局臺
北區監理所九十一年四月十五日北監六字第裁四○─ＡＲ0000000號），提起
抗告，本院裁定如左：
    主  文
抗告駁回。
    理  由
一、本案原審裁定以：異議人即受處分人甲○○於民國（下同）九十年十一月三日十
    二時五十分許，駕駛車牌號碼為ＯＳ─七四一號營業小客車於臺北市○○街併排
    停車，經臺北市政府警察局大同分局以北市警交大字第ＡＲ0000000號舉
    發違反道路交通管理事件通知舉發，並由原處分機關於九十一年四月十五日以北
    監六字第裁四○─ＡＲ0000000號認有違反道路交通管理處罰條例第五十
    六條第一項第六款情事，並依違反道路交通管理事件統一裁罰標準及處理細則所
    定之統一裁罰標準表予以裁罰一千二百元之罰鍰，此有臺北市政府察局北市警交
    大字第ＡＲ0000000號舉發違反道路交通管理事件通知單影本乙紙、現場
    採證照片乙張及上開違反道路交通事件裁決書在卷可資佐證，認異議人確有於右
    開時地併排停車之事實。認原處分並無不當，異議為無理由，予以駁回。
二、抗告意旨略以：舉發之員警李真旺亦同意撤銷列管，證實抗告人答辯非虛（即車
    子燈光情況其作證回答不明確，舉發有爭議），其作證時手腳發抖；又其舉發與
    事實證不符；抗告人曾即時理論不獲置理，請予免罰或減輕云云。
三、經查異議人即受處分人甲○○（於本院之前案紀錄有九十年度交抗字第五八三號
    ，九十一年度交抗字第四０五號、第四九０號）於前開時、地，有併排停車違反
    交通規則行為，有臺北市政府警察局北市警交大字第ＡＲ0000000號舉發
    違反道路交通管理事件通知單影本乙紙、現場採證照片乙張可證。原審並已傳喚
    員警李真旺說明舉發經過；抗告人所辯稱造成違規之原因係下車追討拒付車資之
    乘客，於裁定內敘明不能確認有該事實；至於原處分機關裁量權之行使，尚無不
    符比例原則或顯失公平之理由等情；經核並無違誤。抗告人仍執陳詞指稱當時係
    因客人未付車資下車追討方併排停車，否認員警證言，請予免罰或減輕云云，而
    指摘原裁定不當，為無理由，應予駁回。
據上論結，應依道路交通管理處罰條例第八十九條，刑事訴訟法第四百十二條，裁定
如主文。
中      華      民      國    九十二    年      五      月      七      日
                              臺灣高等法院交通法庭
                                  審判長法  官  陳  祐  治
                                        法  官  楊  炳  禎
                                        法  官  王  炳  梁
右正本證明與原本無異。
不得再抗告。
                                        書記官  潘  大  鵬
中      華      民      國    九十二    年      五    月      九      日


司法院資訊處製作；財團法人民間司法改革基金會備份。
